【裁判字號】    95,上訴,785
【裁判日期】    950630
【裁判案由】    毒品危害防制條例
【裁判全文】
臺灣高等法院臺中分院刑事判決         95年度上訴字第785號
上  訴  人  臺灣彰化地方法院檢察署檢察官
被      告  甲○○
                    號7樓
                    （另案在臺灣彰化監獄彰化分監執行）
上列上訴人因被告違反毒品危害防制條例案件，不服臺灣彰化地
方法院94年度訴字第1152號中華民國95年2月24日第一審判決（
起訴案號：臺灣彰化地方法院檢察署94年度毒偵字第2542號，移
送併辦案號：臺灣彰化地方法院檢察署94年度毒偵字第2385號）
，提起上訴（移送本院併辦案號：臺灣彰化地方法院檢察署95年
度毒偵字第1104號），本院判決如下：
    主  文
原判決撤銷。
甲○○連續施用第一級毒品，累犯，處有期徒刑壹年月。扣案
之注射針筒肆支沒收。
    事  實
一、甲○○曾於民國八十七年間因施用毒品案件，經臺灣彰化地
    方法院以八十七年度毒聲字第一六六裁定送觀察、勒戒後，
    因認有繼續施用毒品傾向，經該院以八十七年度毒聲字第四
    一二號裁定令入戒治處所施以強制戒治，經抗告後由本院以
    八十七年度毒抗字第二六０號裁定抗告駁回確定，嗣於戒治
    滿三個月後，其成效經評定為合格，無繼續戒治之必要，經
    臺灣彰化地方法院裁定停止戒治，所餘期間付保護管束，詎
    其於保護管束期間有未按期報到等行為，經該院裁定撤銷停
    止戒治，令入戒治處所強制戒治，於八十九年七月二十五日
    強制戒治期滿，由臺灣彰化地方法院檢察署檢察官於八十九
    年十一月十六日以八十九年度戒毒偵字第一三五九號、第一
    三六０號、第一三六一號為不起訴處分確定。又於九十一年
    間因施用毒品案件，經臺灣彰化地方法院以九十一年度毒聲
    字第二七四一號裁定送戒治處所強院戒治，於九十二年十一
    月六日執行完畢而於翌日釋放，刑事部分並經臺灣彰化地方
    法院以九十二年度訴字第六二號判處有期徒刑一年確定，於
    九十三年十月一日縮短刑期假釋出監，並於九十三年十月十
    三日假釋期滿未經撤銷而以已執行完畢論。詎其仍不知悔改
    ，復基於施用第一級毒品海洛因之概括犯意，自九十四年三
    月十五日起，至九十四年十二月底之某日，在臺中市○○區
    ○○路一○九號十樓之三居所、臺中市○○路不詳處所及其
    友人不詳住處等地，以將第一級毒品海洛因置入注射針筒內
    摻水而施打其手臂之方式，連續施用第一級毒品海洛因多次
    。嗣於於九十四年三月十六日下午五時十分，在彰化縣彰化
    市○○路與長安街口前，為警發覺其係列管毒品人口，經其
    同意為警採其尿液送往複驗結果呈嗎啡陽性反應。復於九十
    四年五月十八日下午五時四十五分許，為警持搜索票在臺中
    市○○區○○路一○九號十樓之三居所，扣得其所有供施用
    第一級毒品海洛因犯罪所用之注射針筒四支。另於九十四年
    六月二十日上午九時四十分，因列管毒品人口，至彰化縣警
    察局和美分局刑事隊定期檢驗，經採其尿液送往檢驗而呈嗎
    啡陽性反應。
二、案經彰化縣警察局、彰化縣警察局彰化分局、和美分局分別
    移送及報請臺灣彰化地方法院檢察署檢察官偵查起訴及移送
    併案審理。
    理  由
一、上揭事實，業據被告甲○○坦承不諱，而其於九十四年三月
    十六日、九十四年五月十八日、九十四年六月二十日，分別
    為警所採集之尿液，經送往檢驗結果，確均呈嗎啡陽性反應
    ，有彰化縣警察局刑警隊委託檢驗尿液代號與真實姓名對照
    單、彰化縣衛生局九十四年六月六日煙檢字第九四二二七八
    號煙毒尿液檢驗成績書、九十四年度保字第二四九二號尿液
    扣押物清單、詮昕科技股份有限公司九十四年六月七日報告
    編號00000000號濫用藥物尿液檢驗報告、列管毒品
    人口尿液檢體採集送驗紀錄表及詮昕科技股份有限公司九十
    四年六月二十九日報告編號00000000號濫用藥物尿
    液檢驗報告各一份附卷可稽，並有注射針筒四支扣案可資佐
    證。按施用海洛因者會在其體內代謝為嗎啡成分殘留並經由
    尿液排出，是被告之自白與事實相符，自堪採信，其犯行洵
    堪認定。
二、核被告所為 ，係犯毒品危害防制條例第10條第1項之施用第
    一級毒品罪。被告為供其施用而持有第一級毒品之低度行為
    ，已為施用第一級毒品之高度行為所吸收，不另論罪。查被
    告曾於八十七年間因施用毒品案件，經臺灣彰化地方法院以
    八十七年度毒聲字第一六六裁定送觀察、勒戒後，因認有繼
    續施用毒品傾向，經該院以八十七年度毒聲字第四一二號裁
    定令入戒治處所施以強制戒治，經抗告後由本院以八十七年
    度毒抗字第二六０號裁定抗告駁回確定，嗣於戒治滿三個月
    後，其成效經評定為合格，無繼續戒治之必要，經臺灣彰化
    地方法院裁定停止戒治，所餘期間付保護管束，詎其於保護
    管束期間有未按期報到等行為，經該院裁定撤銷停止戒治，
    令入戒治處所強制戒治，於八十九年七月二十五日強制戒治
    期滿，由臺灣彰化地方法院檢察署檢察官於八十九年十一月
    十六日以八十九年度戒毒偵字第一三五九號、第一三六０號
    、第一三六一號為不起訴處分確定。又於九十一年間因施用
    毒品案件，經臺灣彰化地方法院以九十一年度毒聲字第二七
    四一號裁定送戒治處所強院戒治，於九十二年十一月六日執
    行完畢而於翌日釋放，有臺灣高等法院被告前案紀錄表可按
    。其於上開強治戒治執行完畢而釋放後五年內，再犯施用第
    一級毒品之罪之本案，自應依法論科。被告先後多次施用第
    一級毒品海洛因之行為，時間緊接，犯罪構成要件相同，顯
    係基於概括犯意反覆為之，為連續犯，應依刑法第五十六條
    之規定以一罪論，並加重其刑。查被告曾於九十一年間因施
    用毒品案件，經臺灣彰化地方法院九十二年度訴字第六二號
    判處有期徒刑一年確定，於九十三年十月一日縮短刑期假釋
    出監，並於九十三年十月十三日假釋期滿未經撤銷而以已執
    行完畢論，有臺灣高等法院被告前案紀錄表可按，其於受上
    開有期徒刑執行完畢後五年內，再犯有期徒刑之罪之本案，
    為累犯，自應依刑法第四十七條之規定遞加重其刑。查檢察
    官雖僅就被告在九十四年三月十五日中午十二時許，施用第
    一級毒品海洛一次之犯行起訴，未及就被告自九十四年三月
    十六日起，至九十四年十二月底之某日，連續施用第一級毒
    品海洛因多次之犯行起訴，然被告上開未及起訴之犯行與上
    開已起訴成罪部分，有連續犯之裁判上一罪關係，為起訴效
    力所及，並經檢察官聲請併辦，基於審判不可分原則，本院
    自得併予審判。原審審理後，認被告罪證明確，予以論罪科
    刑，固非無見，惟原審未及審酌被告自九十四年五月十九日
    起，至九十四年十二月底之某日，連續施用第一級毒品海洛
    因多次之犯行，自有未洽。是檢察官以此為由上訴指摘原判
    決不當，為有理由，自應將原判決撤銷改判。爰審酌被告素
    行不佳、一而再施用毒品、施用毒品僅戕害其個人健康及犯
    後坦承犯行等一切情狀，量處如主文第二項所示之刑。至扣
    案之注射針筒四支，為被告所有供其施用海洛因犯罪所用之
    物，業據被告供述甚明，爰依刑法第38條第1項第2款之規定
    併宣告沒收。
據上論結，應依刑事訴訟法第369條第1項前段、第364條、第299
條第1項前段，毒品危害防制條例第10條第1項，刑法第11條前段
、第56條、第47條、第38條第1項第2款，判決如主文。
本案經檢察官乙○○到庭執行職務。
中    華    民    國    95    年    6    月   30      日
            刑事第八庭  審判長法  官  羅  得  村
                              法  官  劉  榮  服
                              法  官  巫  政  松
上列正本證明與原本無異。
如不服本判決應於收受送達後十日內向本院提出上訴書狀，其未
敘述上訴之理由者並得於提起上訴後十日內向本院補提理由書（
均須按他造當事人之人數附繕本）。
                              書記官  陳  妙  瑋
中    華    民    國    95    年    7    月    3      日
附錄本案論罪科刑法條：
毒品危害防制條例第10條第1項
施用第一級毒品者，處六月以上五年以下有期徒刑。
                                                      Ａ


司法院資訊處製作；財團法人民間司法改革基金會備份。
